Config:
  hfst:
    Gen: ../../../src/generator-dict-gt-norm.hfst
    Morph: ../../../src/analyser-dict-gt-norm.hfst
  xerox:
    Gen: ../../../src/generator-dict-gt-norm.xfst
    Morph: ../../../src/analyser-dict-gt-norm.xfst
    App: lookup

Tests:

  Noun - morčes: # MLO, ok
    morčes+N+Sg+Nom: moˊrčes
    morčes+N+Sg+Gen: morččá
    morčes+N+Sg+Acc: morččá
    morčes+N+Sg+Ill: morččás
    morčes+N+Sg+Loc: morččást
    morčes+N+Sg+Com: morččáin
    morčes+N+Sg+Abe: moˊrčáttáá
    morčes+N+Ess: moˊrčesin
    morčes+N+Par: moˊrčesid
    morčes+N+Pl+Nom: morččáh
    morčes+N+Pl+Gen: morččái
    morčes+N+Pl+Acc: morččáid
    morčes+N+Pl+Ill: morččáid
    morčes+N+Pl+Loc: morččáin
    morčes+N+Pl+Com: moˊrčáiguin
    morčes+N+Pl+Abe: moˊrčáittáá
